臺灣臺東地方法院刑事裁定　　　　　　　 100年度聲字第17號
聲　請　人
即　被　告　楊志賢
選任辯護人　李泰宏律師
上列被告因聲請交保案件，聲請人即被告聲請具保停止被告之羈
押，本院裁定如下：
    主  文
聲請駁回。
    理  由
一、聲請意旨略以：聲請人即被告楊志賢原住臺東縣臺東市○○
    路82號，因工作需求而住臺東縣臺東市○○鄉○○村○○路
    547巷8之3號，未接到開庭通知非故意不出庭，聲請人忽然
    被收押尚有許多瑣事未處理，被告尚有女兒需每月寄生活費
    來照料，若羈押將無法照料女兒之生活云云。
二、按羈押後，有無繼續羈押之必要，仍許法院斟酌訴訟進行程
    度及其他一切情事而為認定，除有刑事訴訟法第114條各款
    所列情形之一不得駁回者外，是否撤銷羈押或准許具保停止
    羈押，該管法院有自由裁量之權，衡非被告所得強求（最高
    法院46年臺抗字第6號判例可資參照）。又羈押係以實行訴
    訟，保全證據或刑罰之執行為目的之強制處分，故法院審酌
    應否羈押時，除應先審查被告是否有刑事訴訟法第101條第1
    項各款所列情形，或有無第101條之1各款所列之罪名，且有
    事實足認為有反覆實施同一犯罪之虞外，尤應就是否有「非
    予羈押顯難進行追訴、審判或執行」之必要情事，依卷內具
    體客觀事證予以審酌，以決定是否確有羈押之必要（臺灣高
    等法院89年度抗字第184號裁定可資參照）。
三、經查：
(一)被告因妨害性自主罪案件，經本院訊問後，被告雖否認犯行
    ，惟有證人即被害人0000-0000洶證詞附卷可佐，足認被告
    涉犯刑法第222條第1項第2款之罪，所犯為最輕本刑5年以上
    有期徒刑之罪，且有事實足認為有逃亡之虞，並有反覆實施
    同一犯罪之虞，非予羈押，顯難進行審判、執行，而有羈押
    之必要，依刑事訴訟法第101條第1項第1款、第3款、第101
    條之1等規定，自民國100年1月10日起羈押在案。
(二)訊據被告固矢口否認有何強制性交之犯行，辯稱：伊並沒有
    與被害人0000-0000為性行為云云。惟被告如何先後多次對
    被害人為強制性交犯行等情，已據被害人於警詢證述在卷，
    足認被告犯強制性交罪嫌疑重大，且被告於案發後確實經本
    院傳喚及拘提不到，經通緝後始為警逮獲，已足認被告顯有
    逃亡之虞；被告亦自承於95年10月間，始搬離臺東縣臺東市
    ○○路78號之住處，而本院於95年9月間，業已將傳票合法
    送達上址，有送達址書1份附卷可稽，是被告辯稱未收到傳
    票一節，尚無足採。又被告另於98年7、8月間至99年12月14
    日止，再對被害人為多次強制性交之行為，業據被害人於警
    詢中證述稽詳，有事實足認其有反覆實施同一犯罪之虞，而
    所犯復為最輕本刑5年以上有期徒刑之罪，聲請意旨所陳尚
    無足使本案羈押原因消滅，本院認被告前開羈押原因之情形
    ，依然存在，不能因具保而使之消滅，且有羈押之必要，聲
    請人具狀聲請被告具保停止羈押，尚難准許，應予駁回。
四、依刑事訴訟法第220條裁定如主文。
中    華    民    國   100    年    1     月    26    日
                  刑事第四庭    審判長法  官  馬培基
                                      法  官  盧亨龍
                                      法  官  郭世顏
以上正本證明與原本無異。
如不服本裁定，應於裁定送達後5日內向本院提出抗告狀（須附
繕本）。
「切勿逕送上級法院」
                                      書記官  姚佳華
中    華    民    國   100    年    1     月    27    日